臺灣臺北地方法院民事判決
　　　　　　　　　　　　　　　　  110年度北簡字第20502號
原      告  鄭智仁  
被      告  陳逸穎  


上列當事人間損害賠償事件，於中華民國111年4月14日言詞辯論
終結，本院判決如下：
    主    文
被告應給付原告新臺幣貳拾萬伍仟元，及附表之利息。
原告其餘之訴駁回。
訴訟費用由被告負擔。
本判決第一項原告以新臺幣柒萬元供擔保得假執行；被告如以新
臺幣貳拾萬伍仟元為原告預供擔保後，得免為假執行。
原告其餘假執行之聲請駁回。
    事實及理由
壹、程序方面： 
一、被告經合法通知，無正當理由不到場，爰依原告之聲請，准
    由其一造辯論而為判決。
貳、實體部分：
一、原告主張：被告為訴外人時尚美人生物科技股份有限公司（
    下稱時尚美人公司）負責人，明知非銀行不得經營收受存款
    業，亦不得以借款、收受投資、使加入為股東或其他名義，
    向多數人或不特定人收受款項或吸收資金，竟基於非法經營
    收受存款業務之犯意，由被告自行設計投資方案，自民國10
    7年2月起至108年10月16日時尚美人公司結束營業時止，透
    過FACEBOOK網頁廣告、時尚美人公司官方LINE帳號、電話、
    簡訊行銷，及於臺北、臺中、高雄等地之連鎖加盟展、創業
    加盟展、美食加盟展、婦幼用品展等展場設攤舉辦說明會等
    方式，由旗下多名時尚美人公司人員招攬、鼓吹不特定民眾
    加入時尚美人購物商城「金鑽方案系統（下稱金鑽方案）」
    ，其方式為：時尚美人公司與各參與金鑽方案之投資民眾約
    定1至2年為期，期滿後如未提出書面解除契約，則自動延展
    1至2年；投資民眾依約應繳交「保證金」即投資款新臺幣20
    萬元，且金鑽方案投資民眾須提供渠等在時尚美人網路商城
    、露天拍賣、PCHOME個人商城、蝦皮購物等網站個人頁面之
    帳號、密碼予時尚美人公司，再由時尚美人公司專責代操人
    員於各該頁面代為刊登上架商品；遇有消費者於商品頁面下
    訂者，時尚美人公司專責代操人員便依消費者訂單內容，在
    時尚美人官方網站（網址：www.beauty88.com.tw）後臺向
    供應商下訂，通知投資民眾自行在時尚美人公司網站後臺結
    帳，另供應商則依時尚美人公司人員指示方式寄送商品，於
    消費者交易完成取得商品後，由時尚美人公司扣除相關營運
    成本費用後，另定期結算、核撥若干「獲利」（即投資民眾
    之投資報酬）予投資民眾，且不論投資民眾之網路商場經營
    狀況優劣，時尚美人公司均保證各投資民眾每3個月可領取
    「獲利」6000元以上，時尚美人公司將按季撥付以上「獲利
    」款予投資民眾，另時尚美人公司於金鑽方案契約期滿後，
    將全數退還投資民眾原繳付之保證金20萬元，相當於年報酬
    率6.79％至12.55％，時尚美人公司即以此方式鼓吹、招攬不
    特定多數民眾加入投資以吸收資金，使原告等投資人簽約加
    入「金鑽方案」，原告並據此投資共22萬元，嗣因時尚美人
    公司倒閉，無力支付投資人獲利及返還保證金，爰起訴請求
    被告返還款項等語。並聲明：被告應給付原告22萬元，及自
    本件起訴狀繕本送達之翌日起至清償日止，按年息百分之5
    計算之利息。
二、被告未於言詞辯論期日到場，亦未提出書狀作何聲明陳述。
三、得心證理由：
　㈠被告前揭行為業經本院109年度金訴字第50號刑事判決以被告
    法人之行為負責人犯銀行法第125條第1項前段之非法經營收
    受存款業務罪，處有期徒刑2年，緩刑5年，有本院109年度
    金訴字第50號刑事判決在卷可稽。而被告經本院合法通知後
    ，既未於言詞辯論期日到場爭執，復未提出書狀答辯以供本
    院斟酌。然按當事人主張有利於己之事實者，就其事實有舉
    證之責任；但法律別有規定，或依其情形顯失公平者，不在
    此限，民事訴訟法第277 條定有明文。又按民事訴訟如係由
    原告主張權利者，應先由原告負舉證之責，若原告先不能舉
    證，以證實自己主張之事實為真實，則被告就其抗辯事實即
    令不能舉證，或其所舉證據尚有疵累，亦應駁回原告之請求
    （最高法院17 年上字第917號判例參照）。原告就其主張損
    失22萬元之事實負舉證責任。
　㈡查原告107年7月23日國泰銀行信用卡交付2000元、不詳方式
    交付3000元、國泰銀行信用卡交付2萬5000元、中國信託銀
    行信用卡交付2萬5000元、玉山銀行信用卡交付2萬5000元、
    華南銀行信用卡交付2萬5000元、107年7月29日匯款交付10
    萬元，計投資金額20萬元，系統設定費5000元，合計20萬50
    00元等情，有原告鄭智仁於偵查中經具結之證述（見高雄地
    檢署108他8706號卷2，下稱J6卷，J6卷第21頁至第23頁）、
    鄭智仁之時尚美人金鑽專案系統使用合約、分期付款申請書
    、收據、時尚美人公司名片、廣告宣傳單、刷卡資料及明細
    、轉帳明細、時尚美人方案介紹宣傳單、存摺內頁（見高雄
    地檢署108他8706號卷1，下稱J5卷，J5卷第15頁至第35頁、
    第49頁至第57頁，J6卷第27頁至第31頁）為憑，則原告提出
    之證據，僅能證明其受有20萬5000元之損害，則請求超過20
    萬5000元之部分，即非正當。
四、從而，原告據以提起本訴請求被告應給付原告20萬5000元，
    及自本件起訴狀繕本送達之翌日即110年8月5日（本院110年
    度附民字第69號卷第17頁）起至清償日止，按年息百分之5
    計算之利息，為有理由，應予准許。逾此部分之請求為無理
    由，應予駁回。原告之訴經駁回部分，該部分假執行之聲請
    亦失所附麗。
五、查原告陳明願供擔保聲請宣告假執行，然按就民事訴訟法第
    427條第1項至第4項 訴訟適用簡易程序 所為被告敗訴之判
    決，法院應依職權宣告假執行，民事訴訟法第389條第1項第
    3款定有明文，依上開規定，係法院職權宣告假執行，是原
    告假執行之聲請至多僅促使法院為職權之發動，予以駁回。
    並依同法第392條第2項規定，依職權宣告被告預供擔保後，
    得免為假執行。。
六、本件係刑事附帶民事訴訟，由合議庭裁定移送民事庭之事件
    ，依刑事訴訟法第504 條第2 項之規定，免納裁判費，目前
    亦無其他訴訟費用支出，本無確定訴訟費用額必要。惟仍爰
    依民事訴訟法第87條第1 項之規定，諭知訴訟費用之負擔，
    以備將來如有訴訟費用發生時，得確定其負擔，併此敘明。
中　　華　　民　　國　　111 　年　　 4　　月　　28　　日
                      臺北簡易庭  法  官  趙子榮
以上正本證明與原本無異。
如不服本判決，須以違背法令為理由，於判決送達後20日內向本
庭提出上訴狀（應按他造當事人之人數附繕本）；如委任律師提
起上訴者，應一併繳納上訴審裁判費。
中　　華　　民　　國　　111 　年　　 4　　月　　28　　日
                                  書記官  陳怡安


附表：
  計息本金  （新臺幣）     利息請求期間       （民國）  年息 （％） 20萬5000元 110年8月5日起至清償日止   5